【裁判字號】    89,上訴,168
【裁判日期】    890331
【裁判案由】    違反槍砲彈藥刀械管制條例
【裁判全文】
臺灣高等法院刑事判決                  八十九年度上訴字第一六八號
    上訴人
    即被告  甲 ○ ○
    選  任  李 志 男
    辯護人
右列上訴人因違反槍砲彈藥刀械管制條例案件，不服台灣台北地方法院八十八年度重
訴字第三七號，中華民國八十八年十二月二日第一審判決（起訴案號：台灣新竹地方
法院檢察署八十八年度偵字第一三八三一號）提起上訴，本院判決如左：
    主    文
上訴駁回。
    事    實
一、甲○○曾於民國（下同）七十七年間，因肅清煙毒條例案件，經台灣士林地方法
    院判處有期徒刑三年確定，嗣經依中華民國八十年罪犯減刑條例減為有期徒刑二
    年，於七十九年九月四日假釋出獄，假釋期間至八十年三月十四日屆滿，以執行
    完畢論；又於八十三年間，因違反肅清煙毒條例案件，經本院判處有期徒刑三年
    六月確定，八十四年六月二十三日入監執行，復於八十四年間，因違反麻醉藥品
    管理條例、藥事法、槍砲彈藥刀械管制條例等案件，經原審法院判處有期徒刑一
    年確定，原應於八十七年十二月十三日起，接續前案執行，二案嗣於八十六年五
    月十六日假釋出獄，假釋期間至八十八年九月二十六日縮短刑期屆滿，嗣於八十
    八年九月四日經撤銷假釋執行殘刑，刑期至九十一年六月三日執行完畢；詎甲○
    ○於假釋期間，仍不知悔改，復於八十八年三月間某日，在台北市○○路（近愛
    國東路）某不詳模型槍玩具店內，以新台幣（下同）八千元之價格購得仿ＧＬＯ
    ＣＫ（起訴書誤載為ＣＬＯＣＫ）１７型半自動手槍模型槍乙支（槍支管制編號
    0000000000號），旋攜回其臺北市○○路一一三巷十九號所經營之「
    翁記茶莊」內，再於同年三、四月間某日，至不詳之車床工廠內購得已貫通之土
    造金屬槍管乙支，持回其「翁記茶莊」內，以其所有之鋼質條、砂輪機、瓦斯噴
    燈、電鑽、老虎鉗、尖嘴鉗、十字起子、板手等工具，未經許可，將該模型槍之
    槍管更換為所購入已貫通之土造金屬槍管，使該玩具模型槍成為具有殺傷力之改
    造模型槍支，並未經許可，無故予以持有。嗣甲○○於八十八年六月二十六日凌
    晨零時五分許，攜帶該改造具殺傷力之模型槍放置在所有ＷＲ─三三六六號自用
 小客車內之皮包中，載同其友人許森龍、梁鳳梅，於行經臺北市文山區○○○路
    ○段、景中街口時，為警攔檢，當場在其自用小客車內皮包中扣獲甲○○所有該
    具殺傷力之改造模型槍乙支，再前往甲○○所經營之「翁記茶莊」店內，查獲甲
    ○○所有供改造槍支所預備之改造槍管底座五個、改造槍管一支、彈簧三個、鋼
    質條七支，及供改造模型槍所用之工具砂輪機一台、瓦斯噴燈一組、電鑽一台、
    老虎鉗二支、尖嘴鉗一支、十字起子一支、板手二支。
二、案經臺北市政府警察局文山第二分局移請臺灣臺北地方法院檢察署檢察官偵查起
    訴。
    理    由
一、訊據上訴人即被告甲○○矢口否認其有改造玩具模型槍犯行，辯稱：該扣案之玩
    具模型槍，係其於八十八年三月間，在台北市○○路某不詳模型槍玩具店內所購
    得，買入後並未曾加以改造，警察攔檢時，其即交出該模型槍，並帶同警員至其
    經營之「翁記茶莊」查扣其餘物品，而查扣之工具係供磨茶壺之用，並非改造槍
    支之工具，而該槍並不能發射制式子彈，應無殺傷力等語。
二、經查：被告甲○○如何於前揭時、地，先後購入玩具模型槍及已貫通之土造槍管
    後，再於其所經營之「翁記茶莊」內，以其所有之改造工具，將該玩具模型槍改
    造成為具殺傷之槍支等事實，業據被告甲○○於警訊中自承：「﹕我之所以改造
    槍支，純粹是因為好奇好玩，﹕。」、「（改造槍支之材料來源）大部分都是玩
    具模型店內買的，只有槍管是在車床工廠所購得，﹕。」、「（該把改造槍支）
    是為我所有，是我在兩個月前，在中華路一家玩具模型店內購得。」、「我只有
    改造槍管部分，是我自己動手改造。純粹是因為好玩﹕。」等情不諱（見偵查卷
    第八頁反面、第九頁、第十頁），嗣於偵查中復供承：「今年三、四月間改造的
    ，我是在模型店買槍及子彈後，拆裝改造的。」、「在三民路我的茶庄內改造的
    」、「（扣押物品清單內之槍及工具）是我的。」等情（見偵查卷第二十頁及反
    面），且被告為警查獲時，確在其駕駛之自用小客車內皮包中經扣得其所有改造
    具殺傷力之模型槍一支，嗣再依被告所供，前往被告所經營之「翁記茶莊」內搜
    扣其所有供改造槍支所預備之之改造槍管底座五個、改造槍管一支、彈簧三個、
    鋼質條七支，及改造槍支工具砂輪機一台、瓦斯噴燈一組、電鑽一台、老虎鉗二
    支、尖嘴鉗一支、十字起子一支、板手二支等物在卷可資佐證。又被告為警查扣
    之該改造模型槍，經送內政部警政署刑事警察局鑑定結果，認該槍支之管制編號
    為0000000000號，係由仿ＧＬＯＣＫ１７型半自動手槍模型槍更換已
    貫通之土造金屬槍管改造而成，機械性能良好，具有殺傷力，有該局八十八年七
    月一日刑鑑字第六０一二二號鑑驗通知書乙份在卷可憑（見偵查卷宗第四十二頁
    ），嗣再經原審再將該改造槍支送請法務部調查局鑑定結果，亦認為該改造模型
    槍之槍身係由塑膠材料、槍管及滑套為金屬材質製造之槍枝，其槍管經過改裝，
    由鋼鐵材料改造而成，以增加其結構強度，機械性能良好，能正常操作，其撞針
    機構完整，雖無法發射制式槍彈，但仍能發射供遊戲槍枝使用之組合式彈殼組裝
    成之子彈等語，有法務部調查局（八八）陸（三）00000000號鑑定通知
    書乙紙在卷可稽，足徵被告於購入該玩具模型槍後，即在其經營之「翁記茶莊」
    內換裝已貫通之土造槍管而成，雖因該槍之改造槍管，係屬土造之槍管，槍管口
    徑與一般制式槍枝之口徑有異而無法發射制式子彈，惟該改造槍枝仍可發射與該
    槍枝槍管口徑相容組合式彈殼組裝而成之子彈，雖法務部調查局之該鑑定並未對
    該槍枝是否具殺傷力為鑑定，然依內政部警政署刑事警察局之鑑定結果，既認該
    改造槍枝具有殺傷力，足徵該改造槍枝應具殺傷力無訛。被告選任辯護人辯謂被
    告所持有之該改造模型槍經法務部調查局鑑定結果，認無法發射制式子彈，即可
    推定該槍不具殺傷力云云，然制式槍支，其槍支之口徑，均有固定規格，其使用
    之子彈，亦係按照該槍支槍管之口徑加以製造，俾符合該制式槍支使用，故其子
    彈之大小，亦依該制式而製造，得以大量生產供該口徑槍支使用，乃週知之事實
    ，而土造槍管，係利用一般鐵管以車床貫穿產生口徑，其口徑常因車床貫通時之
    口徑大小，而異其口徑，與制式槍支同其口徑，而以機械式大量生產不同，故一
    般亦無法利用制式子彈以擊發射擊，經常須另行製造合乎該槍管口徑大小之土造
    子彈，以配合該槍支使用，且因在槍管之製造及子彈製造過程，無法製造出如制
    式槍、彈般可相互配合之土造槍管及子彈，致使利用土造槍管射擊土造子彈時，
    經常生產不可預期之膛爆現象，故法務部調查局鑑定後雖認該改造之槍支無法使
    用制式子彈，亦難因此即遽認該改造槍支不具殺傷力，被告選任辯護人前開辯解
    即非可採。至被告嗣後於原審及本院翻異前供，改謂其購買該玩具模型槍後，並
    未曾加以改造云云，已與其初供不符，應係事後卸責之詞，不足採信。本件事證
    明確，被告犯行已堪認定，應予依法論科。
三、核被告甲○○未經許可，擅自改造模型槍，使成為具有殺傷力之槍支所為，係犯
    槍砲彈藥刀械管制條例第十條第一項之罪。被告持有用以改造模型槍之主要組成
    零件即改造槍管底座五個、改造槍管一支，及改造模型槍一支，係改造模型槍之
    低度犯行，應為前開未經許可，擅自改造模型槍之高度行為所吸收，不另論罪，
    又其無故持有改造模型槍之低度行為，係改造模型槍後之當然行為，為改造行為
    所吸收，亦不另論罪。至公訴意旨另認被告係為累犯云云，惟查：被告雖曾於七
    十七年間，因肅清煙毒條例案件，經台灣士林地方法院判處有期徒刑三年確定，
    嗣經依中華民國八十年罪犯減刑條例減為有期徒刑二年，於七十九年九月四日假
    釋出獄，假釋期間至八十年三月十四日屆滿，以執行完畢論；又於八十三年間，
    因違反肅清煙毒條例案件，經本院判處有期徒刑三年六月確定，八十四年六月二
    十三日入監執行，復於八十四年間，因違反麻醉藥品管理條例、藥事法、槍砲彈
    藥刀械管制條例等案件，經原審法院判處有期徒刑一年確定，原應於八十七年十
 二月十三日起，接續前案執行，二案嗣於八十六年五月十六日假釋出獄，假釋期
    間至八十八年九月二十六日縮短刑期屆滿，嗣於八十八年九月四日經撤銷假釋執
    行殘刑，刑期至九十一年六月三日執行完畢，有臺灣高等法院檢察署刑案紀錄簡
    覆表、原審法院八十四年度訴字第二五四三號判決書影本、台灣台北地方法院檢
    察署八十九年三月九日北檢聰卯八八執更一二五０字第金九一八一號函及函附之
    檢察官執行指揮書、台灣澎湖監獄函各乙份在卷可稽，顯見被告尚非屬累犯，併
    此敘明。
四、原審以被告所犯罪証明確，援引槍砲彈藥刀械管制條例第十條第一項、第十九條
    第一項，刑法第十一條前段、第三十八條第一項第一款、第二款、第四十二條第
    三項，罰金罰鍰提高標準條例第二條，現行法規所定貨幣單位折算新臺幣條例第
    二條，審酌被告改造模型槍，對社會治安有嚴重威脅，且被告於警訊中雖曾坦承
    犯行，復於檢察官偵查中，及本院審理中，一再翻異前詞，犯罪後態度非佳，且
    被告已有多次刑案紀錄，有被告之臺灣高等法院檢察署刑案紀錄簡覆表一份附於
    本院刑事卷宗可據，此次復於假釋並付保護管束期間，另犯本件之罪，更足認定
    被告於前案執行中，倖邀假釋寬典，而於出獄之後未久，即再度犯罪，仍無悔意
    ，量刑不宜輕縱等一切情狀，量處被告有期徒刑七年，併科罰金新台幣十八萬元
    ，諭知以三百元為易服勞役之折算標準，並認被告購入模型槍後，再購買土造槍
    管予以改造成具殺傷力之槍枝，復持放於其車內，並持有改造之工具及零件，對
    社會治安影響至鉅，認依比例原則，有令入勞動場所，強制工作之必要，以矯治
    其惡習，並諭知被告於刑之執行完畢或赦免後，令入勞動場所，強制工作三年。
    復認扣案之改造模型槍一支，及用以改造模型槍之主要組成零件即改造槍管底座
    五個、改造槍管一支，均係違禁物，且為被告所有，依刑法第三十八條第一項第
    一款規定予以宣告沒收，另改造模型槍之零件及工具，計有彈簧三個、鋼質條七
    支、砂輪機一台、瓦斯噴燈一組、電鑽一台、老虎鉗二支、尖嘴鉗一支、十字起
    子一支、板手二支，為被告所有供犯罪所用之物，均依同條項第二款諭知沒收，
    認事用法允無違誤，量刑妥適，被告上訴意旨空言否認犯罪，陳詞指摘原判決失
    當，要無理由，應駁回其上訴。
五、據上論斷，應依刑事訴訟法第三百六十八條，判決如主文。
本案經檢察官蔡薰慧到庭執行職務。
中     華   民     國     八十九     年       三       月    三十一   日
                              臺灣高等法院刑事第十六庭
                                  審判長法  官  許  增  男
                                        法  官  蔡  彩  貞
                                        法  官  黃  鴻  昌
右正本證明與原本無異。
如不服本判決應於收受送達後十日內向本院提出上訴書狀，其未敘述上訴之理由者並
得於提起上訴後十日內向本院補提理由書（均須按他造當事人之人數附繕本）。
                                        書記官  黃  千  鶴
中     華     民     國     八十九     年       四       月      五     日
附錄本案論罪科刑法條全文：
槍砲彈藥刀械管制條例第十條第一項：
未經許可，擅自改造模型槍、販賣或運輸改造模型槍者，處無期徒刑或五年以上有期
徒刑，併科新台幣一千萬元以下罰金。


司法院資訊處製作；財團法人民間司法改革基金會備份。
